臺灣屏東地方法院刑事判決　　　　　　　 93年度易字第750號
公　訴　人　臺灣屏東地方法院檢察署檢察官
被　　　告　甲○○　男　27歲.
上列被告因竊盜案件，經檢察官提起公訴（93年度偵字第5404號
），本院判決如下：
    主  文
甲○○共同攜帶兇器竊盜未遂，處有期徒刑肆月，如易科罰金，
以佰元折算壹日。
扣案之扳手肆支、活動扳手貳支、鐵鎚壹支、套筒扳手壹支、鐵
鑿壹支、一字型螺絲起子壹支及六角扳手壹支，均沒收。
    事  實
一、甲○○意圖為自己不法之所有，本於竊盜之意思，於民國九
    十三年九月三十日九時二十五分許，夥同與其有犯意聯絡之
    乙○○（俟其到案後另行審結），分乘機車一輛，攜帶其所
    有客觀上具有危險性，足供兇器使用之扳手四支、活動扳手
    二支、鐵鎚一支、套筒扳手一支、鐵鑿一支、一字型螺絲起
    子一支及便利供行竊之六角扳手一支，至屏東縣新園鄉○○
    村○○路四十一號丁○○所有之廢棄磚窯工廠旁停放，並持
    該工具由該工廠圍牆破洞處入內，甲○○並著手以扳手轉動
    該工廠內之老舊機器上之螺絲，擬於拆下機器之零件後，再
    以機車運離，其正在轉動螺絲之際，即為在外之丁○○發現
    報警查獲，始未能得逞，警方並扣得扳手四支、活動扳手二
    支、鐵鎚一支、套筒扳手一支、鐵鑿一支、一字型螺絲起子
    一支、六角扳手一支。
二、案經屏東縣警察局東港分局報請臺灣屏東地方法院檢察官偵
    查起訴。
    理  由
一、訊據被告甲○○矢口否認有何竊盜犯行，辯稱：當天我是跟
    乙○○各騎一輛機車要去工廠抓小鳥回家養，警方查扣之工
    具原本放在工廠內之機器旁邊，小型的工具在塑膠袋內，其
    他大型的工具散落在機器旁邊，是我撿的，並不是我帶去行
    竊之用，最長的扳手掛在機器上，我想把它拿下來，剛好丁○○發現，他以為我們要偷他的機器等語。
二、經查：被告與同案被告乙○○於上開時間侵入前開工廠內，
    並以扳手轉動該工廠內機器上之螺絲等事實，業據被告於警
    偵訊及本院審理時供承明確，核與證人即被害人丁○○於本
    院審理時指訴之情節相符，且經證人即到場處理之警員丙○○於警詢時及本院審理時證述前開工廠機器之螺絲有轉動過
    之痕跡等情無誤，並有工廠機器照片五幀在卷可稽及扳手四
    支、活動扳手二支、鐵鎚一支、套筒扳手一支、鐵鑿一支、
    一字型螺絲起子一支、六角扳手一支扣案可佐，堪認其有進
    入前開工廠，並以扳手轉動機器之螺絲之情事無訛。
三、被告甲○○雖辯稱：伊係至前開工廠內抓鳥等語。然前該工
    廠內並無鳥巢及小鳥等情，已據證人丁○○、丙○○於本院
    審理時證述明確（見本院卷第四七頁、第四九頁），證人丙○○更明確證稱：被告並未帶抓鳥工具等語（見本院卷第四
    九頁），被告亦自承伊並未帶抓鳥工具等情（見本院卷第五
    一頁），此與一般獵捕鳥類通常要攜帶器具之情形相違，且
    捕捉鳥類時，為防止鳥類驚慌飛起，通常要靜肅情形下為之
    ，被告竟然以扳手轉動機器之螺絲，足以產生聲響，此顯非
    捕捉鳥類應有之舉，其辯稱前往捕捉小鳥云云，應非可採。
四、被告及同案被告乙○○侵入前開工廠內為被害人黃邱松發現
    並出聲制止時，其二人隨即自該工廠圍牆破洞處出來，被告
    甲○○同時攜出裝有扳手四支、活動扳手二支、鐵鎚一支、
    套筒扳手一支、鐵鑿一支、一字型螺絲起子一支、六角扳手
    一支之工具一袋，且將之置於機車上之事實，業經證人丁○○即被害人於本院審理時證述無訛，核與證人丙○○於本院
    審理時證述於機車踏板上查獲扣案之工具一袋等情相符，而
    被告甲○○於本院審理時雖辯稱：工具是放在機器旁邊，最
    長的扳手掛在機器上，工具有的放在塑膠袋，有的散落在機
    器旁，小型工具都在塑膠袋內，其他大型工具如鐵鎚都散落
    在機器旁，我在機器旁邊看到工具，我就去動它，當時主人
    一喊，我們就把工具拿出來等語（見本院卷第五十頁、第五
    二頁）。惟被告甲○○與同案被告乙○○既於被害人丁○○
    出聲制止時隨即自該工廠圍牆破洞處出來，且同時將裝有扳
    手等工具一袋攜出，顯見該工具均係裝於塑膠袋內，否則被
    告甲○○及同案被告乙○○豈可能於被害人丁○○出聲制止
    之瞬間即將其他散落於機器旁之工具全部裝於塑膠袋內並攜
    出工廠，顯與常理有違。況前開工廠已廢棄十年以上，並無
    放置扣案之扳手、活動扳手、鐵鎚、套筒扳手、鐵鑿、一字
    型螺絲起子、六角扳手等工具，該工具亦非被害人丁○○所
    有等情，已據證人即被害人丁○○於本院審理時證述明確，
    而警方查扣之該工具大都是新品，已據證人丙○○於本院審
    理時證述明確（見本院卷第四九頁），並有照片一幀附卷可
    參，衡情，應無人會無故將此外觀新穎之工具器置於前開廢
    棄之工廠，又觀諸扣案之工具均為拆卸機械上之螺絲所需之
    工具，顯係被告甲○○與同案被告乙○○攜至前開工廠行竊
    之物無疑。
五、綜上所述，被告甲○○辯稱：係前往工廠內抓小鳥，而扣案
    之工具係在工廠內所撿云云，顯係卸責之詞，不足採信，本
    件事證明確，被告犯行堪以認定。
六、本件被告甲○○持以行竊之六角扳手，長僅約十一公分，握
    在手中僅漏出二、三公分，其前後兩端絲毫未磨尖，且體積
    甚小，重量至輕，尚不足以行刺或揮擊，顯難對人身安全構
    成威脅，故非兇器；但被告持以行竊之螺絲起子及鐵鑿至為
    尖銳，而螺絲扳手、活動扳手、套筒扳手、鐵鎚則為堅硬且
    具有一定重量之物，以之揮刺、擊打足以傷害人之生命、身
    體，具有客觀上之危險性，自可認定為兇器，核其竊取財物
    未遂之行為，係犯刑法第三百二十一條第二項、第一項第三
    款攜帶兇器竊盜未遂罪。被告甲○○與同案被告乙○○竊取
    被害人丁○○財物之犯行，有犯意聯絡與行為分擔，為共同
    正犯。被告甲○○雖已著手於犯罪行為之實施，惟尚未竊得
    財物，為未遂犯，爰依刑法第二十六條前段之規定，減輕其
    刑。爰審酌被告素行，犯罪動機、目的、攜帶兇器行竊，具
    有較高之危險性，惟其行竊財物之標的價值不高，且尚未得
    手，被害人亦不願追究及其犯後仍飾詞矯辯，態度不佳等一
    切情狀，量處如主文所示之刑，並諭知易科罰金之折算標準
    。扣案之扳手四支、活動扳手二支、鐵鎚一支、套筒扳手一
    支、鐵鑿一支、一字型螺絲起子一支、六角扳手一支，既係
    被告持以行竊之用，被發覺後又持之置於機車上，顯為被告
    所有並供其犯罪所用之物，併依刑法第三十八條第一項第二
    款宣告沒收之。
七、公訴意旨另以：被告於九十三年九月三十日九時二十五分許
    ，侵入屏東縣新園鄉○○村○○路四十一號告訴人丁○○所
    有之廢棄磚窯工廠內，因認其另涉有刑法第三百零六條第一
    項之無侵入他人建築物罪嫌。按告訴乃論之罪，其告訴經撤
    回者，應諭知不受理之判決；又刑事事件於偵查中或第一審
    法院辯論終結前，調解成立，經法院核定，並經當事人同意
    撤回者，視為於調解成立時撤回告訴或自訴，刑事訴訟法第
    三百零三條第三款、鄉鎮市調解條例第二十五條第二項分別
    定有明文。本件被告因無故侵入他人建築物案件，經檢察官
    提起公訴，認被告係犯刑法第三百零六條第一項之無故侵入
    他人建築物罪，依同法第三百零八條第一項之規定須告訴乃
    論。經查，告訴人丁○○曾於九十四年一月三日與被告在屏
    東縣新園鄉調解委員會成立調解，並於同年月十九日經本院
    核定，並經告訴人丁○○表示同意撤回告訴，此有調解書一
    紙附卷可稽。依據前開說明，本應諭知不受理之判決，惟公
    訴人認此與前開論罪科刑之部分具有牽連犯之裁判上一罪關
    係，爰不另為不受理之諭知。
據上論斷，應依刑事訴訟法第二百九十九條第一項前段，刑法第
二十八條、第三百二十一條第一項第三款、第二項、第二十六條
前段、第四十一條第一項前段、第三十八條第一項第二款，罰金
罰鍰提高標準條例第二條，判決如主文。
本案經檢察官黃莉琄到庭執行職務。
中　　華　　民　　國　　94　　年　　 4 　　月　　7　　日
                  刑事第二庭    審判長法  官  黃國永
                                      法  官  蘇碧珠
                                      法  官  余德正
以上正本證明與原本無異。
如不服本判決應於收受本判決送達後十日內向本院提出上訴書狀
，其未敘述上訴理由者，並得於提起上訴後十日內向本院補提理
由書狀（均須按他造當事人之人數附繕本）「切勿逕送上級法院
」
                                書記官  潘美碧
中　　華　　民　　國　　94　　年　　 4 　　月　　7　　日
附錄論罪科刑法條：
刑法第321條第1項第3款、第2項
犯竊盜罪而有左列情形之一者，處六月以上、五年以下有期徒刑
：
三  攜帶兇器而犯之者。
前項之未遂犯罰之。
